【裁判字號】    99,國抗,2
【裁判日期】    991230
【裁判案由】    侵權行為損害賠償
【裁判全文】
臺灣高等法院臺南分院民事裁定  99年度國抗字第2號
抗  告  人  岳胡蓮溪
相  對  人  中華郵政股份有限公司台南郵局
法定代理人  蕭 春 文
上列抗告人因與相對人等間侵權行為損害賠償事件，對於中華民
國99年11月16日臺灣臺南地方法院所為裁定（99年度國字第17號
）提起抗告，本院裁定如下：
    主  文
原裁定關於駁回抗告人請求金額逾新台幣壹佰萬元（即貳拾萬元
）部分廢棄，發回臺灣臺南地方法院。
其餘抗告駁回。
抗告費用由抗告人負擔。
    理  由
一、按「除別有規定外，確定之終局判決就經裁判之訴訟標的，
    有既判力。」、「當事人不得就已起訴之案件更行起訴。」
    起訴違反一事不再理原則者，法院應以裁定駁回之，民事訴
    訟法第400條第1項、第253條、第249條第1項第7款定有明文
    。又「前後兩訴是否同一事件，應依(一)前後兩訴之當事人是
    否相同；(二)前後兩訴之訴訟標的是否相同；(三)前後兩訴之聲
    明，是否相同、相反或可以代用等三個因素決定之。」，並
    有最高法院73年度台抗字第518號裁定可資參照。
二、經查：抗告人前於民國（下同）91年8月29日具狀以「伊於
    90年8月6日前往相對人處辦理存款事宜，因相對人一樓廁所
    旁樓梯間電燈未開，公有公共設施管理不當，致伊不慎摔下
    樓梯，受有腰薦挫傷之傷害」為由，對本件相對人（民營化
    前為「財政部郵政總局臺灣南區郵政管理局臺南郵局」）請
    求國家賠償新台幣（下同）100萬元，業經臺灣臺南地方法
    院91年度國字第11號判決駁回原告之訴及本院92年度上國易
    字第4號判決上訴駁回確定在案，抗告人復提起再審之訴，
    亦經本院95年度再國易字第2號裁定駁回各情，已據原審法
    院調閱上開案卷查核屬實，並有該等判決書附卷可按。而對
    照抗告人於本件起訴所主張者，雖係對於「伊於前揭時、地
    受傷同一事實請求相對人應負損害賠償責任」，其前後主張
    之相對人及請求原因事實固屬相同，惟抗告人前一次聲明請
    求金額為100萬元，後一次聲明則請求120萬元，抗告人前後
    兩次聲明在請求100萬元範圍內相同，後次請求金額逾100萬
    元部分（即120萬元－100萬元=20萬元），訴之聲明並不相
    同。依上說明，抗告人請求逾100萬元部分（20萬元部分）
    應非「同一事件」，原審以更行起訴為由駁回抗告人該部分
    之訴，顯有未洽，抗告意旨指摘原裁定不當，求為廢棄改判
    ，洵有理由，應由本院將原裁定該部分廢棄，發回由臺灣臺
    南地方法院為妥適之處理。至於抗告人其餘抗告，並無理由
    ，應予駁回。
據上論結，本件抗告為一部有理由，一部無理由，依民事訴訟法
第492條、第495條之1第1項、第449條第1項、第95條、第79條，
裁定如主文。
中    華    民    國    99    年    12    月    30    日
                  民事第二庭    審判長法  官  陳光秀
                                      法  官  莊俊華
                                      法  官  曾平杉
上為正本係照原本作成。
不得再抗告。
中    華    民    國    99    年    12    月    30    日
                                      書記官  葉秀珍

司法院資訊處製作；財團法人民間司法改革基金會備份。
